臺灣臺中地方法院刑事判決
107年度訴字第2223號
公  訴  人  臺灣臺中地方檢察署檢察官
被      告  陳靜宜


選任辯護人  郭欣妍律師（法扶律師）
上列被告因詐欺取財等案件，經檢察官提起公訴（107年度偵緝
字第817號），本院判決如下：
    主  文
陳靜宜犯詐欺取財罪，處有期徒刑陸月，如易科罰金，以新臺幣
貳仟元折算壹日。緩刑伍年，並應依本院一一一年度中司刑移調
字第七八九號調解程序筆錄所載內容履行賠償義務，且應接受受
理執行之地方檢察署所舉辦之法治教育貳場次。緩刑期間付保護
管束。未扣案犯罪所得價值新臺幣貳拾玖萬貳仟柒佰零陸元之商
品沒收，於全部或一部不能沒收或不宜執行沒收時，追徵其價額
。
    犯罪事實
一、陳靜宜自民國104年10月間起，向位在臺中市之家永優力行
    銷有限公司（址設臺中市○區○○路000號地下層之1；法定代
    理人李泳家；下稱家永優力公司）訂購生活用品等商品，其
    交易模式為家永優力公司在臉書成立社團，並在臉書社團網
    頁上刊登販售商品訊息，陳靜宜即以其個人臉書帳號在前揭
    臉書社團網頁留言表示購買之商品並確認商品明細後，轉帳
    至家永優力公司指定之中華郵政股份有限公司臺中漢口路郵
    局戶名李泳家、帳號00000000000000號帳戶（下稱上開郵局
    帳戶），並將轉帳交易明細憑證以通訊軟體LINE傳送予家永
    優力公司，再由家永優力公司出貨予陳靜宜。嗣陳靜宜明知
    其經濟狀況不佳，已無支付所購買商品貨款之資力及真意，
    竟意圖為自己不法之所有，基於詐欺取財之單一接續犯意，
    自105年1月29日起至105年6月20日止，以前開方式陸續向家
    永優力公司訂購價值合計新臺幣（下同）410,684元（起訴
    書誤載為401,241元，應予更正）之商品，而於105年6月20
    日前某日，在不詳地點，以其手機內之美圖應用程式在轉帳
    交易明細截圖上以大字體之黑框紅字書寫「EZ0000000000」
    、「EZ0000000000」、「EZ0000000000」等代表訂單編號之
    文字，用以遮蓋該交易明細截圖上之轉帳金額，再將該轉帳
    交易明細截圖傳送予家永優力公司（陳靜宜此部分被訴涉犯
    行使偽造私文書罪嫌部分，不另為無罪諭知，詳如後述），
    以此方式佯以已轉帳支付前揭商品貨款，復以LINE向家永優
    力公司之人員佯稱其已付款云云，致家永優力公司之人員因
    無法看清前揭交易明細截圖上之轉帳金額，因而陷於錯誤，
    誤認陳靜宜確有給付商品貨款，而將訂單上之商品如數出貨
    與陳靜宜，嗣經李泳家查詢上開郵局帳戶後發現款項短少，
    始知受騙，而循線查悉上情。
二、案經家永優力公司法定代理人李泳家訴由臺中市政府警察局
    第二分局報告臺灣臺中地方檢察署檢察官偵查起訴。
    理  由
一、程序方面：
　㈠管轄權之說明：
    按案件由犯罪地或被告之住所、居所或所在地之法院管轄，
    刑事訴訟法第5條第1項定有明文。而所謂之犯罪地，參照刑
    法第4條規定，係包括行為地與結果發生地。查本案告訴人
    家永優力公司位在臺中市○區○○路000號地下層之1，告訴人
    家永優力公司之人員即在上址處理本案被告之訂單而受詐欺
    之情，業據告訴人家永優力公司法定代理人李泳家於本院準
    備程序時陳明在卷（見本院卷一第35頁），核與被告陳靜宜
    於本院審理時之陳述相符。是本案之犯罪地在臺中，本院自
    有管轄權，先予敘明。
  ㈡證據能力方面：
    按被告以外之人於審判外之陳述，雖不符刑事訴訟法第159
    條之1至第159條之4之規定，而經當事人於審判程序同意作
    為證據，法院審酌該言詞陳述或書面陳述作成時之情況，認
    為適當者，亦得為證據。當事人、代理人或辯護人於法院調
    查證據時，知有第159條第1項不得為證據之情形，而未於言
    詞辯論終結前聲明異議者，視為有前項之同意，刑事訴訟法
    第159條之5定有明文。而其立法意旨在於傳聞證據未經當事
    人之反對詰問予以核實，乃予排斥。惟若當事人已放棄對原
    供述人之反對詰問權，於審判程序表明同意該等傳聞證據可
    作為證據，基於尊重當事人對傳聞證據之處分權，及證據資
    料愈豐富，愈有助於真實發見之理念，此時，法院自可承認
    該傳聞證據之證據能力。經查，本判決所引用下列各項以被
    告以外之人於審判外之陳述為證據方法之證據能力，業經本
    院於審判期日時予以提示並告以要旨，而檢察官、被告及其
    辯護人均未爭執證據能力，且迄至本院言詞辯論終結前均未
    聲明異議。本院審酌該等資料之製作、取得，尚無違法不當
    之情形，且均為證明犯罪事實存否所必要，認為以之作為證
    據應屬適當，揆諸上開規定，自均具證據能力。
二、認定犯罪事實所憑證據及理由：
    訊據被告對於上開犯罪事實坦承不諱（見本院卷四第105、1
    06、149、150頁），復有被告於警詢、偵查中之供述在卷可
    稽〈見臺中市政府警察局第二分局中市警二分偵字第1060050
    212號卷（下稱警卷）第3、4頁、臺灣臺中地方檢察署（下
    稱臺中地檢署）107年度偵緝字第817號卷（下稱107偵緝817
    卷）第12、13頁〉，並有證人即告訴人家永優力公司法定代
    理人李泳家於警詢、偵查、本院準備程序時之指述、陳述在
    卷可證〈見警卷第5至8頁、臺中地檢署107年度偵字第3496號
    卷（下稱107偵3496卷）第8、9頁、本院卷一第35、36頁〉，
    且有被告訂單明細1份、支付款項明細1份、被告傳送之轉帳
    交易明細截圖1張、被告與李泳家簽立之欠款清償協議書1張
    、105年1月29日出貨資料1張、上開郵局帳戶開戶基本資料
    附卷可憑（見警卷第11至15頁、107偵3496卷第16頁），堪
    以認定。是被告之自白與事實相符，堪以採信。本案事證明
    確，被告上揭犯行，洵堪認定，應予依法論科。
三、論罪科刑：
  ㈠核被告所為，係犯刑法第339條第1項之詐欺取財罪。
　㈡被告於上開時間，以上開方式向告訴人家永優力公司詐取財
    物之犯行，在主觀上顯係基於單一之詐欺取財犯意，於密切
    接近之時地接續實施，各行為之獨立性極為薄弱，依一般社
    會健全觀念，在時間差距上，難以強行分開，應認係屬接續
    犯，而為包括之一罪。
  ㈢按被告構成累犯之事實及應加重其刑之事項，均應由檢察官
    主張並具體指出證明之方法後，經法院踐行調查、辯論程序
    ，方得作為論以累犯及是否加重其刑之裁判基礎（最高法院
    刑事大法庭110年度台上大字第5660號裁定意旨參照）。查
    起訴書未主張被告構成累犯之事實，亦未請求對被告犯行依
    累犯規定加重其刑，且公訴檢察官於本院審理時稱：不主張
    被告構成累犯，請本院依被告前案資料及刑法第57條第5款
    ，就犯罪行為人之品行給予負面評價，列為量刑加重審酌事
    由等語（見本院卷四第150頁），是依前揭說明，本院審酌
    檢察官既未主張並具體指出證明被告構成累犯之事實及應加
    重其刑之事項，爰不依職權調查、認定被告是否構成累犯及
    有無依累犯規定加重其刑之必要，但仍依刑法第57條第5款
    規定，將被告可能構成累犯之前科、素行資料列為本案犯行
    之量刑審酌事由，附此敘明。
  ㈣爰審酌被告前因幫助犯詐欺取財罪，經臺灣苗栗地方法院以1
    00年度苗簡字第955號判決判處有期徒刑3月確定，於101年2
    月29日易科罰金執行完畢之情，有臺灣高等法院被告前案紀
    錄表在卷可憑（見本院卷一第6頁），猶未悔悟，仍不思以
    正當途徑獲取財物，竟以上開方式向告訴人家永優力公司詐
    取財物，實屬不該，應予相當之非難，並衡酌被告犯罪之動
    機、目的、手段、犯罪後之態度，且於與告訴人家永優力公
    司調解前，已返還告訴人家永優力公司77,978元（詳如後述
    ），嗣於本院審理時已與告訴人家永優力公司調解成立，願
    給付告訴人家永優力公司332,706元，並已給付其中4萬元，
    餘款292,706元則分期履行，告訴人家永優力公司已表示同
    意不追究被告本案刑事責任之情，有本院111年度中司刑移
    調字第789號調解程序筆錄在卷可查（見本院卷四第173、17
    4頁），暨告訴人家永優力公司所受之損害，又兼衡被告之
    教育智識程度、經濟、家庭、生活狀況（詳見本院卷四第15
    3、157、158頁），有高雄市政府社會局於109年5月28日以
    高市○○區○○00000000000號函送社工員關懷訪視紀錄表；於1
    11年1月13日以高市○○區○○00000000000號函送個案訪視表、
    高雄市苓雅區公所中低收入戶證明書照片存卷可參（見本院
    卷二第111至114頁；卷三第303至308頁；卷四第161頁）等
    一切情狀，量處如主文所示之刑，並諭知易科罰金之折算標
    準（被告所處有期徒刑6月之刑，如易科罰金，以新臺幣2,0
    00元折算1日）。
四、按刑法第74條之規定，非僅未曾因故意犯罪受有期徒刑以上
    刑之宣告者，得諭知緩刑，前雖因故意犯罪曾受有期徒刑以
    上刑之宣告，但已執行完畢或赦免後，5年以內未曾因故意
    犯罪受有期徒刑以上刑之宣告者，亦得諭知緩刑。且所稱「
    5年以內」未曾受有期徒刑以上刑之宣告，應以後案宣示判
    決之時，而非以後案犯罪之時，為其認定之基準，是後案「
    宣示判決時」苟已逾前案有期徒刑執行完畢或赦免後5年以
    上，該後案犯罪行為時間之或前或後，即可不問（最高法院
    98年度台上字第7037號判決見解參照）。查被告前經臺灣苗
    栗地方法院以100年度苗簡字第955號判決判處有期徒刑3月
    確定，於101年2月29日易科罰金執行完畢之情，有如前述，
    是被告於本案宣示判決之時，已屬前因故意犯罪受有期徒刑
    以上刑之宣告，執行完畢後，5年以內未曾因故意犯罪受有
    期徒刑以上刑之宣告，而符合刑法第74條第1項第2款規定之
    情形。爰審酌被告因一時失慮觸犯刑章，且於與告訴人家永
    優力公司調解前，已返還告訴人家永優力公司77,978元，嗣
    於本院審理時，已與告訴人家永優力公司調解成立，願給付
    告訴人家永優力公司332,706元，並已給付其中4萬元，餘款
    292,706元則分期履行之情，業如前述，尚有悔意，且參酌
    告訴人家永優力公司已表示同意不追究被告本案刑事責任，
    且同意法院給予被告緩刑之宣告之情，亦有本院111年度中
    司刑移調字第789號調解程序筆錄在卷可查（見本院卷四第1
    73、174頁）。本院認被告經此偵審科刑程序後，應知警惕
    而無再犯之虞，經綜核各情，本院認所宣告之刑以暫不執行
    為適當，爰併予宣告緩刑5年，以啟自新，惟為確保被告於
    緩刑期間，能按其與告訴人家永優力公司調解成立內容所承
    諾之金額及付款期間履行，以確實收緩刑之功效，爰將被告
    與告訴人家永優力公司所調解成立之本院111年度中司刑移
    調字第789號調解程序筆錄內容，引為被告依刑法第74條第2
    項第3款規定應支付之損害賠償，命被告應依本院
　　111年度中司刑移調字第789號調解程序筆錄內容履行賠償義
    務；復為使被告確實知所警惕，並讓其有正確之法治觀念，
    爰依刑法第74條第2項第8款之規定，諭知被告應接受受理執
    行之地方檢察署所舉辦之法治教育2場次，且依刑法第93條
    第1項第2款規定，諭知緩刑期內付保護管束。又按刑法第75
    條之1第1項第4款規定，被告如違反本院所定上開負擔情節
    重大，足認原宣告之緩刑難收其預期效果，而有執行刑罰之
    必要者，得撤銷其緩刑之宣告，附此敘明。
五、沒收部分：
  ㈠刑法第38條於104年12月30日修正公布；同時增訂第38條之1
    ，並依刑法施行法第10條之3第1項規定，自被告本案行為後
    之105年7月1日施行。而依修正施行後刑法第2條第2項規定
    「沒收、非拘束人身自由之保安處分適用裁判時之法律。」
    ，已明確規範有關沒收之法律適用，應適用裁判時法，無比
    較新舊法之問題。而依刑法第38條之1規定：「犯罪所得，
    屬於犯罪行為人者，沒收之。但有特別規定者，依其規定。
    犯罪行為人以外之自然人、法人或非法人團體，因下列情形
    之一取得犯罪所得者，亦同：一、明知他人違法行為而取得
    。二、因他人違法行為而無償或以顯不相當之對價取得。三
    、犯罪行為人為他人實行違法行為，他人因而取得。前2項
    之沒收，於全部或一部不能沒收或不宜執行沒收時，追徵其
    價額。第1項及第2項之犯罪所得，包括違法行為所得、其變
    得之物或財產上利益及其孳息。犯罪所得已實際合法發還被
    害人者，不予宣告沒收或追徵。」。另為符合比例原則，兼
    顧訴訟經濟，並考量義務沒收對於被沒收人之最低限度生活
    之影響，增訂第38條之2第2項之過苛調節條款，於宣告第38
    條、第38條之1之沒收或追徵在個案運用「有過苛之虞、欠
    缺刑法上之重要性、犯罪所得價值低微，或為維持受宣告人
    生活條件之必要者」，得不宣告或酌減之。
　㈡按刑法第38條之1第5項明定：犯罪所得已實際合法發還被害
    人者，不予宣告沒收或追徵。所謂實際合法發還，是指因犯
    罪而生民事或公法請求權已經被實現、履行之情形而言，不
    以發還扣押物予原權利人為限，其他如財產犯罪，行為人已
    依和解條件履行賠償損害之情形，亦屬之。申言之，犯罪所
    得一旦已實際發還或賠償被害人者，法院自無再予宣告沒收
    或追徵之必要；倘若行為人雖與被害人達成民事賠償和解，
    惟實際上並未將民事賠償和解金額給付被害人，或犯罪所得
    高於民事賠償和解金額者，法院對於未給付之和解金額或犯
    罪所得扣除和解金額之差額部分等未實際賠償之犯罪所得，
    自仍應諭知沒收或追徵（最高法院109年度台上字第531號判
    決參照）。
  ㈢被告向告訴人家永優力公司所詐得價值410,684元之商品為被
    告本案犯罪所得，並未扣案，而被告於105年6月27日前已給
    付告訴人家永優力公司26,978元；於105年6月27日復給付51
    ,000元，合計已給付告訴人家永優力公司77,978元（計算式
    ：26,978＋51,000＝77,978）之情，業據告訴人家永優力公司
    法定代理人李泳家於本院準備程序時陳明在卷（見本院卷一
    第35頁），復有被告訂單明細1份、支付款項明細1份存卷可
    佐（見警卷第11、12頁），核與被告於本院訊問時所自陳之
    情相符（見本院卷四第105頁），嗣被告於本院審理時已與
    告訴人家永優力公司調解成立，且已按調解成立內容給付告
    訴人家永優力公司其中40,000元之情，業如前述，是堪認被
    告就其犯罪所得其中117,978元（計算式：77,978元＋40,000
    元＝117,978元）已實際合法發還告訴人家永優力公司，依刑
    法第38條之1第5項規定，此部分爰不予沒收、追徵。至被告
    其餘犯罪所得即價值新臺幣292,706元（計算式：410,684元
    －117,978元＝292,706元）之商品，並未扣案，且未實際合法
    發還告訴人家永優力公司，本院酌以如宣告沒收，查無刑法
    第38條之2第2項過苛調節條款之適用，是應依刑法第38條之
    1第1項前段、第3項規定，宣告沒收之，於全部或一部不能
    沒收或不宜執行沒收時，追徵其價額。惟被告已與告訴人家
    永優力公司調解成立，願分期給付告訴人家永優力公司款項
    （即餘款292,706元分期履行部分）之情，有如前述，則倘
    被告已按前揭調解程序筆錄依期履行，就已履行給付部分，
    其犯罪所得即屬已實際合法發還告訴人家永優力公司，自無
    庸再為上開沒收、追徵宣告之執行，附此敘明。
六、不另為無罪諭知部分：
  ㈠公訴意旨另以：被告基於行使偽造私文書之犯意，於105年6
    月20日前之某日，在不詳地點，以其智慧型手機內之美圖程
    式APP偽造不實匯款憑證，並在該匯款憑證上填載訂單編號E
    Z0000000000、EZ0000000000等字樣，用以掩蓋匯款金額，
    再將該不實之匯款憑證資料傳送予家永優力公司，而認被告
    除前述經認定有罪之部分外，此部分亦涉犯刑法第216條、
    第210條之行使偽造私文書罪嫌等語。
  ㈡按犯罪事實應依證據認定之，無證據不得認定犯罪事實；不
    能證明被告犯罪者應諭知無罪之判決，刑事訴訟法第154條
    第2項、第301條第1項分別定有明文。次按認定犯罪事實所
    憑之證據，雖不以直接證據為限，間接證據亦包括在內；然
    無論直接或間接證據，其為訴訟上之證明，須於通常一般之
    人均不致於有所懷疑，而得確信其為真實之程度者，始得據
    之為有罪之認定，倘其證明尚未達到此一程度，而有合理性
    懷疑之存在時，即難遽採為不利被告之認定（最高法院76年
    度台上字第4986號判決可供參照）。再按刑事訴訟法第161
    條第1項規定：檢察官就被告犯罪事實，應負舉證責任，並
    指出證明之方法。因此，檢察官對於起訴之犯罪事實，應負
    提出證據及說服之實質舉證責任。倘其所提出之證據，不足
    為被告有罪之積極證明，或其指出證明之方法，無從說服法
    院以形成被告有罪之心證，基於無罪推定之原則，自應為被
    告無罪判決之諭知（最高法院92年度台上字第128號判決足
    資參照）。
  ㈢公訴意旨認被告此部分涉犯行使偽造私文書犯嫌，無非係以
    ：被告於警詢及偵查中之供述、證人李泳家於警詢及偵查中
    之證述、偽造之匯款憑證1張資為論據。訊據被告堅決否認
    有此部分行使偽造私文書犯行，辯稱：轉帳交易明細是我傳
    給告訴人家永優力公司的匯款資料，上面的EZ0000000000、
    EZ0000000000等文字是我以美圖程式打上去的，用意就是要
    遮蓋上面的匯款金額，其餘轉帳交易明細上的交易結果、轉
    出帳號、轉入帳號、轉帳金額、轉入帳號登摺方式等資訊，
    我都沒有更改、添加或增刪修減，我沒有行使偽造私文書或
    行使偽造變造準私文書之意思（見本院卷四第105、149、15
    0頁）。
  ㈣經查：
　⒈被告於105年6月20日前某日，以其手機內之美圖應用程式在
    轉帳交易明細截圖上以大字體之黑框紅字書寫「EZ00000000
    00」、「EZ0000000000」、「EZ0000000000」等代表訂單編
    號之文字，用以遮蓋該交易明細截圖上之轉帳金額，再將該
    轉帳交易明細截圖傳送予告訴人家永優力公司之情，業據被
    告於偵查、本院訊問、審理供陳在卷（見107偵緝817卷第12
    、13頁、本院卷四第105、149頁），復有告訴人家永優力公
    司法定代理人李泳家於警詢時所提出之被告傳送之轉帳交易
    明細截圖1張附卷可查（見警卷第13頁），堪以認定。
　⒉查：
　⑴按刑法上所謂偽造文書，以無制作權之人制作他人名義之文
    書為要件；而變造文書，係指無權制作者，就他人所制作之
    真正文書，加以改造而變更其內容者而言（最高法院95年度
    台非字第14號判決可資參照）。
　⑵觀之前揭被告傳送之轉帳交易明細截圖（見警卷第13頁），
    該轉帳交易明細截圖上係有大字體之黑框紅字「EZ00000000
    00」、「EZ0000000000」、「EZ0000000000」等代表訂單編
    號之文字遮蓋該交易明細截圖上之轉帳金額。而一般人見前
    揭大字體之黑框紅字，均可知悉係之後加註在該交易明細截
    圖上之文字，並不會誤認係原製作權人在該交易明細上所製
    作填載之內容。且告訴人家永優力公司法定代理人李泳家於
    本院準備程序時亦稱：被告所用紅色的字是訂單號碼，係被
    告自行加上的，用來騙我們等語（見本院卷一第35、36頁）
    。可見，李泳家亦知悉該等文字非原轉帳交易明細之內容，
    係被告自行註記訂單號碼。足認，被告前揭行為，並不會使
    一般人有誤認前揭「EZ0000000000」、「EZ0000000000」、
    「EZ0000000000」等文字係原製作權人所記載之內容之危險
    ，是被告此行為尚難認已構成偽造或變造前揭轉帳交易明細
    。
　⑶被告於偵查中稱：我把舊的匯款單據拿出來在上面以美圖程
    式寫上這些數字再傳給告訴人家永優力公司等語（見107偵
    緝817卷第12頁）；於本院訊問、審理時稱：轉帳交易明細
    上的交易結果、轉出帳號、轉入帳號、轉帳金額、轉入帳號
    登摺方式等資訊，我都沒有更改、添加或增刪修減等語（見
    本院卷四第105、149、150頁）。而告訴人家永優力公司法
    定代理人李泳家於本院準備程序時稱：被告所自行加上之紅
    色訂單號碼下方原來是轉出帳號、轉入帳戶、轉帳金額等資
    料，被告是否有修改我並不清楚，但該等資料都被上方紅色
    的訂單號碼蓋住了，故我看不清楚等語（見本院卷一第35、
    36頁）。且觀之前揭被告傳送之轉帳交易明細截圖（見警卷
    第13頁），亦無法看出該轉帳交易明細內容有何增刪修減之
    情形。是並無證據證明被告有制作他人名義之文書或就他人
    所制作之真正文書，加以改造而變更其內容之行為，即難認
    被告就前揭轉帳交易明細有何偽造或變造之行為，復難認有
    行使偽造或變造私文書或準私文書之行為。
  ㈤基上，檢察官提出之證據，尚不足以使本院認定被告有此部
    分偽造或變造匯款憑證私文書或準私文書而行使之犯行，本
    院無從形成被告此部分有罪之確信。此外，本院復查無其他
    證據，足資證明被告有檢察官所指此部分犯行，惟檢察官認
    此部分與被告經前開論罪科刑之詐欺取財部分為想像競合犯
    之裁判上一罪關係，爰不另為無罪之諭知。
據上論斷，應依刑事訴訟法第299條第1項前段，刑法第2條第2項
、第339條第1項、第41條第1項前段、第74條第1項第2款、第2項
第3款、第8款、第93條第1項第2款、第38條之1第1項前段、第3
項、第5項，刑法施行法第1條之1第1項、第10條之3第1項，判決
如主文。
本案經檢察官陳旻源提起公訴，檢察官張凱傑到庭執行職務。
中　　華　　民　　國　　111 　年　　5 　　月　　31　　日
                  刑事第四庭    審判長法  官  黃佳琪
　　　　　　　　　
                                      法  官  劉依伶
　　　　　　　　　　　　　　　　　　　
                                      法　官　魏威至 
以上正本證明與原本無異。
如不服本判決，應於送達判決後20日內向本院提出上訴書狀，並
應敘述具體理由；其未敘述上訴理由者，應於上訴期間屆滿後20
日內向本院補提理由書（均須按他造當事人之人數附繕本）「切
勿逕送上級法院」。
告訴人或被害人對於判決如有不服具備理由請求檢察官上訴者，
其上訴期間之計算係以檢察官收受判決正本之日期為準。
                                      書記官  楊均謙
中　　華　　民　　國　　111 　年　　5 　　月　　31　　日

附錄論罪科刑法條：
中華民國刑法第339條
意圖為自己或第三人不法之所有，以詐術使人將本人或第三人之
物交付者，處5年以下有期徒刑、拘役或科或併科50萬元以下罰
金。
以前項方法得財產上不法之利益或使第三人得之者，亦同。
前2項之未遂犯罰之。